【裁判字號】    89,上易,1524
【裁判日期】    891018
【裁判案由】    竊盜
【裁判全文】
臺灣高等法院高雄分院刑事判決                  八十九年度上易字第一五二四號
    上  訴  人
    即  被  告  丁○○
右上訴人因被告竊盜案件，不服臺灣高雄地方法院八十九年度易字第二七六六號，中
華民國八十九年七月二十八日第一審判決（起訴案號：臺灣高雄地方法院檢察署八十
九年度偵字第一二五四四號，移送併辦案號：台灣高雄地方法院檢察署八十九年度偵
字第一三四五二號）提起上訴，本院判決如左：
    主  文
上訴駁回。
    事  實
一、丁○○曾於民國八十四年間，因違反麻醉藥品管理條例案件，經高雄地方法院判
    處有期徒刑三月，於八十四年十二月二十日執行完畢，復另犯煙毒罪、竊盜罪，
    分別經本院判處有期徒刑三年二月、高雄地方法院判處有期徒刑一年四月確定，
    （此有本院及台灣高雄地方法院被告全國前案紀錄表附卷可稽），嗣經裁定應執
    行有期徒刑四年二月，尚在假釋之保護管束期間，詎不知悔改，復意圖為自己不
    法之所有，並基於概括之犯意，於八十九年五月三日至同年月七日，連續十餘次
    至高雄縣大寮鄉○○村○○路大寮鄉鄉立圖書館，竊取該館所有之中國考古文物
    之美一套（十本）、新編圖說世界歷史一套（十本）、世界美術館全集一套（十
    五本）、中國古建築之美一套（共十本）得手，隨即陸續將該批書賣予高雄市○
    ○○路一四八之廿七號不知情之跳蚤書店，共賣得新台幣一萬八千八百五十元，
    經該跳蚤書店之張瑞麟整理上開圖書時，發現係屬大寮鄉鄉立圖書館之圖書，乃
    報警於八十九年五月十一日下午五時五十分許通知丁○○到案。丁○○又承上犯
    意，於八十九年六月二日十一時許，接續在高雄市苓雅區○○○路一一七巷一號
    家樂福大賣場二樓，分三次來回，竊取該大賣場所有如附表所示之ＣＤ共十五片
    ，每次竊取五片ＣＤ藏放在其後口袋內，未結帳而步出店門，第一、二次竊取得
    手後，均將竊得之ＣＤ放置在其機車之置物箱內，第三次竊取時，遭該大賣場職
    員乙○○自監視錄影機發現其形跡可疑，於丁○○得手後步出大賣場外時，報警
    將其查獲，並自其身上及機車內起出上述ＣＤ十五片（已由該大賣場領回）。
二、案經高雄市政府警察局苓雅分局報請台灣高雄地方法院檢察署檢察官偵查起訴，
    暨併案審理。
    理  由
一、被告雖未於本院審理時到場，惟前訊據上訴人即被告丁○○坦承上揭竊盜犯行不
    諱，核與證人即跳蚤書店之負責人張瑞麟於警訊證稱：「我是於八十九年五月五
    日、六日、九日及十日在跳蚤書店向一位男子叫丁○○的分別購買中國考古文物
    之美、新編圖說世界歷史、世界美術館全集、中國古建築之美四套共四十五本。
    」、「因為我在整理這些書籍時發現有問題，經查證才知道這些書籍是大寮圖書
    館所有書籍。」（見高雄縣警察局林園分局偵查卷宗第四頁），證人即大寮鄉立
    圖書館總幹事丙○○於警訊之證述：「遭竊取的圖書是中國考古文物之美十本、
    新編圖說世界歷史十本、世界美術館全集十五本、中國古建築之美十本，共四套
    四十五本。是在高雄市○○○路一四八之二十七號經營跳蚤書店的張瑞麟向我們
    館方通知有購買到館方所有的圖書，經通知警方調查確定係館方失竊的圖書。」
    （見高雄縣警察局林園分局偵查卷宗第三頁）；證人即家樂福大賣場大順店職員
    乙○○於警訊之證述：「我是從監視錄影機發現被告形跡可疑，有偷竊行為，待
    嫌疑人走出店門，我會同至本店洽公的員警當場從他的後口袋起出五片未結帳的
    ＣＤ片，並且至他騎用機車的行李箱起出另外十片ＣＤ片，合計被竊走十五片Ｃ
    Ｄ片。」等語（見高雄市政府警察局苓雅分局偵查卷宗第三頁反面至第四頁），
    互核一致，並有領具、贓物認領保管收據、每日竊盜紀錄表各一紙附卷可稽，罪
    證明確，被告犯行堪以認定。
二、核被告所為，係犯刑法第三百二十條第一項之竊盜罪。被告於前開時地分三次竊
    取ＣＤ十五片，係三次密切不可分之同種行為，基於同一之機會而為接續之實行
    ，適合於同一構成犯罪事實，應包括的視為單純一罪。被告先後多次竊盜犯行，
    時間緊接，犯罪構成要件相同，顯係基於概括犯意反覆為之，為連續犯，依刑法
    第五十六條之規定以一罪論，並加重其刑。另被告於大寮鄉鄉立圖書館竊書部分
    ，雖未據起訴，惟與前揭起訴之竊盜犯罪事實有連續犯之裁判上一罪關係，為起
    訴效力所及，本院自得一併審究，附此敘明。又被告曾於民國八十四年間，因違
    反麻醉藥品管理條例案件，經高雄地方法院判處有期徒刑三月，於八十四年十二
    月二十日執行完畢之事實，有台灣高等法院高雄分院被告全國前案紀錄表及台灣
    高雄地方法院檢察署刑案資料查註紀錄表各一份在卷可按，其於上開刑執行完畢
    後五年以內再犯有期徒刑以上之本罪，為累犯，應依法遞予加重其刑。
三、原審依刑法第三百二十條第一項、第五十六條、第四十七條，罰金罰鍰提高標準
    條例第一條前段，並審酌被告前已因判刑確定並執行完畢卻不知悔改而再犯，品
    性不佳，又甲當青年盛期，且有專科學歷，不知努力工作，竟於假釋之保護管束
    期間內，復犯連續竊盜罪，顯無悛改之心，惟其犯後坦承罪行，態度良好等一切
    情狀，量處有期徒刑柒月，認事用法，核無違誤，量刑亦稱妥適，被告上訴意旨
    ，否認犯罪，空言指摘原判不當，為無理由，應予駁回。
四、被告經合法傳喚，無甲當理由不到庭，爰不待其陳述逕行判決。
據上論斷，應依刑事訴訟法第三百六十八條、第三百七十一條，判決如主文。
本案經檢察官劉翼謀到庭執行職務。
中    華    民    國     八十九     年       十       月     十八   日
                              臺灣高等法院高雄分院刑事第四庭
                                  審判長法官  莊  鎮
                                        法官  陳吉雄
                                        法官  陳啟造
右甲本證明與原本無異。
不得上訴。
                                      書記官劉金萍
中    華    民    國     八十九     年       十       月    二十    日
附錄：本判決論罪科刑法條全文
刑法第三百二十條第一項：
意圖為自己或第三人不法之所有，而竊取他人之動產者，為竊盜罪，處五年以下有期
徒刑、拘役或五百元以下罰金。
附表：
┌───┬───────────────┬────┬─────┬────┐
│編號  │  品名                        │    數量│    單價  │  總價  │
│      │                              │        │  新台幣元│新台幣元│
├───┼───────────────┼────┼─────┼────┤
│      │                              │        │          │        │
│ 一   │  琳恩瑪蓮（自由自在）        │    二片│  三四八  │六九六  │
│      │                              │        │          │        │
│ 二   │  布魯斯史普林斯汀（精選集）  │    一片│  三三八  │三三八  │
│      │                              │        │          │        │
│ 三   │  唐妮布蕾斯頓（熱情如火）    │    二片│  三三八  │六七六  │
│      │                            │        │          │        │
│ 四   │  克莉絲汀（音樂小精靈）      │    二片│  三七０  │七四０  │
│      │                              │        │          │        │
│ 五   │  水叮噹 （水上樂園）         │    一片│  一八    │三一八  │
│      │                              │        │          │        │
│ 六   │  阿巴合唱團（全曲精萃１）    │    一片│  三一八  │三一八  │
│      │                              │        │          │        │
│ 七   │  陳明（幸福）                │    一片│  三０九  │三０九  │
│      │                              │        │          │        │
│ 八   │  許如芸（難得好天氣）        │    一片│  三０九  │三０九  │
│      │                              │        │          │        │
│ 九   │  蔡依林（夢想大無畏）        │    一片│  三０五  │三０五  │
│      │                              │        │          │        │
│ 十   │  鄭秀文（去愛吧）            │    一片│  三一八  │三一八  │
│      │                              │        │          │        │
│ 十一 │  陳綺真（完全創作２）        │    一片│  二九八  │二九八  │
│      │                              │        │          │        │
│十 二 │  馬友友（繁花似錦巴洛克）    │    一片│  三一九  │三一九  │
├───┼───────────────┼────┼─────┼────┤
│      │                              │共十五片│          │        │
└───┴───────────────┴────┴─────┴────┘
                                                                   Ｊ


司法院資訊處製作；財團法人民間司法改革基金會備份。
